【裁判字號】    88,交易,274
【裁判日期】    890201
【裁判案由】    過失傷害
【裁判全文】
臺灣士林地方法院刑事判決                        八十八年度交易字第二七四號
    公  訴  人  臺灣士林地方法院檢察署檢察官
    被      告  丙○○
右列被告因過失傷害案件，經檢察官提起公訴 (八十七年度偵字第一一二六三號)，
本院判決如左：
    主  文
丙○○因過失傷害人，處拘役肆拾日，如易科罰金，以參佰元折算壹日。緩刑年。
    事  實
一、丙○○於民國八十七年六月三日下午七時十分左右，駕駛車牌號碼Ｈ九─八六六
    二號自用小客車，沿台北市○○路限速四十公里市區道路，由北往南行駛，途經
    同路與南港路交岔路口，理應注意車輛行駛時，不得超速，且應注意車前狀況，
    隨時採取必要之安全措施。依當時情形，又無不能注意之情事，竟疏於注意，於
    通過上開交岔路口時，以五十公里之時速，且未留意左方車輛，冒然搶越交岔路
    口，適同一時、地，甲○○亦超速，駕駛車牌號碼號ＫＳＯ─九五五號機車，由
    其左側沿南港路東向西快速穿越交岔路口行駛，兩車因而相撞，甲○○因此右脛
    、腓骨開放性骨折。嗣丙○○於肇事後主動至南港分局向值班員警坦承肇事並願
    接受裁判。
二、案經甲○○訴請臺灣士林地方法院檢察署檢察官偵查起訴。
    理  由
一、訊據被告丙○○固坦承於右開時、地超速行駛小客車，及與告訴人甲○○駕駛之
    機車碰撞發生車禍，告訴人因而受傷之事實，惟否認其超速與車禍有相當因果關
    係，經查被告超速行駛之事實，業據告訴人指訴綦詳，且有道路交通事故調查報
    告表（一）（二），及國立台灣大學醫學院附設醫院及榮民總醫院診斷證明書各
    一紙附卷可稽，被告亦自承超速在案。按行車速度，在市區道路，時速不得超過
    四十公里，又車輛行駛時，駕駛人應注意車前狀況，隨時採取必要之安全措施。
    道路交通安全規則第九十三條第一項第一款、第九十四條第三項定有明文。被告
    丙○○駕車自應注意上述道路交通安全規則規定，且依當時路狀，又無不能注意
    之情形，竟疏不注意為之，以致肇事，致人受傷，被告有過失，已甚明顯。經送
    台北市車輛行車事故鑑定委員會及台北市政府交通局覆議結果，均同此意見，有
    意見書附卷可參。雖被告丙○○辯稱是告訴人闖紅燈，並引證人乙○○為證，然
    查證人乙○○經本院傳喚無著，惟其於偵查中證稱告訴人當時係駕駛機車由南港
    路二段往一段方向，在交岔路口直接左轉而被撞云云，與本案車禍發生地點係已
    在交岔路口，南港路方向末端，而告訴人機車係右側車身被撞，應係直行之事實
    不符，乙○○於偵查中之證言，不足採信。雖本件肇事地點位於有號誌之十字路
    口，被告或告訴人應至少有一方闖紅燈，然查被告與告訴人互指對方闖紅燈，警
    方又未查得任何目擊證人，此業據處理本件車禍之之員警黃建榮到庭證述明確，
    無何確切之事證足證被告或告訴人確有闖越紅燈之行為，因認被告所辯，尚不足
    採。綜上，被告若遵守前開道路交通安全規則第九十三條第一項第一款、第九十
    四條第三項規定，縱告訴人確闖紅燈，仍不致發生車禍事故並因而致告訴人受傷
    ，其未遵守前開規定行車，則通常會發生此等結果，是其過失行為與告訴人受有
    傷害之結果間，顯有相當因果關係。雖告訴人亦超速騎車，並不因此解免被告之
    過失責任，是被告之犯行洵堪認定。
二、核被告所為，係犯刑法第二百八十四條第一項前段之過失傷害罪。被告於肇事後
    主動至南港分局向值班員警自首，坦承犯行並願接受裁判，有卷附之交通事故談
    話紀錄表可稽，為對於未發覺之罪自首而受裁判，應減輕其刑。爰審酌被告之素
    行、過失程度、告訴人所受傷害、車禍肇事後之態度及迄未與被害人達成民事和
    解賠償損害等一切情狀，量處如主文所示之刑，並諭知易科罰金之折算標準。末
    查被告職業為警察，前未曾受任何有期徒刑以上刑之宣告，此有臺灣士林地方法
    院被告全國前案紀錄表各一份存卷可考，其因一時過失致犯本罪，審理中並表明
    願和解，以新台幣三十五萬元賠償告訴人，因認其經此偵、審之教訓，當知所惕
    勉而無再犯之虞，本院綜核上情認前開對被告所宣告之刑以暫不執行為適當，故
    併予宣告緩刑三年，以啟自新。
據上論斷，應依刑事訴訟法第二百九十九條第一項前段，刑法第二百八十四條第一項
前段、第六十二條前段、第四十一條、第七十四條第一款，罰金罰鍰提高標準條例第
一條前段、第二條，判決如主文。
本案經檢察官繆卓然到庭執行職務
中      華      民      國      八十九      年      二      月    一    日
                                  臺灣士林地方法院刑事第二庭
                                          法  官
右正本證明與原本無異。
如不服本判決，應於判決送達後十日內，向本院提出上訴狀。
                                          書記官
中      華      民      國      八十九      年      二      月    一    日


司法院資訊處製作；財團法人民間司法改革基金會備份。
